臺灣高等法院刑事裁定　　　　　　　　　100年度抗字第219號
抗　告　人
即　受刑人　林文俊
上列抗告人因聲請更定其刑案件，不服臺灣桃園地方法院99年度
聲更字第9 號，中華民國100年1月17日更審裁定（聲請案號：臺
灣桃園地方法院檢察署99年執聲字第2298號），提起抗告，本院
裁定如下：
    主  文
抗告駁回。
    理  由
一、原裁定意旨以：檢察官以受刑人林文俊於96年01月26日入監
    ，並於98年06月24日縮刑期滿執行完畢，然受刑人於前案執
    行完畢後，於98年07月22日因持有第一級毒品案件，經臺灣
    桃園地方法院以99年度簡字第27號簡易判決判處有期徒刑三
    月確定在案。核被告再犯罪情形與累犯要件相符，應依法更
    定其刑等語。經查，檢察官就同一事由，前向臺灣桃園地方
    法院聲請更定其刑，經該院於99年10月28日（原裁定誤載為
    09月10日）以99年度聲字第3490號裁定更定其刑為有期徒刑
    五月，並經臺灣高等法院於99年12月22日以99年抗字第1467
    號裁定駁回抗告確定，此有原審法院被告前案紀錄表、前開
    裁定書各一份可稽，聲請人顯係就同一案件重複聲請裁定更
    定其刑，於法未合，應予駁回等語。
二、抗告意旨以：(一)臺灣桃園地方法院99年度聲更字第9 號裁定
    ，與本院99年度抗字第1239號裁定發回意旨相悖；(二)抗告人
    於原審法院99年度簡字第27號開庭時，檢察官求刑三個月，
    法官告知抗告人有累犯情事，問能否接受科刑刑度，惟判決
    書漏未記載累犯，最後卻須由抗告人承擔；(三)抗告人收受臺
    灣桃園地方法院99年度聲字第3689號裁定在先，不服向本院
    抗告，經本院以99年度抗字第1239號裁定撤銷發回臺灣桃園
    地方法院，又收受臺灣桃園地方法院99年聲字第3490號裁定
    在後，經抗告人抗告，本院以99年度抗字第1467號裁定駁回
    ，此二次的抗告原因均相同，卻有兩種不同法律見解，請求
    撤銷原裁定，更為適當裁定云云。
三、按上訴或抗告，限於受不利益判決或裁定之當事人始得提起
    ，乃當然之解釋。原審依發回意旨，將第一審之裁定撤銷，
    發回原第一審法院更為適當之裁定，此項發回之裁定，對再
    抗告人並非不利，竟乃提起再抗告，顯為法所不許（最高法
    院75年度台抗字第353 號裁定參照）。又對於當事人有利或
    不利，應依客觀認定之，而非以當事人主觀認定為準。復按
    裁判確定後，發覺被告為累犯者，除其發覺已在刑之執行完
    畢或赦免後者外，得由該案犯罪事實最後判決法院之檢察官
    ，依刑法第48條前段及刑事訴訟法第477條第1項規定，聲請
    法院以裁定更定其刑，且其裁定之效力及於被告，至所謂「
    發覺」，應指該案犯罪事實最後判決法院實際上發見而言，
    若被告實際上已符合累犯條件，依卷內所附被告前科資料或
    被告已供稱前科情形，事實審原可得發覺其為累犯，然事實
    審法院於審判時，疏予注意，致實際上並未發覺而未依累犯
    規定論處，仍不能謂事實審「已經發覺」，嗣於裁判確定後
    ，始發覺被告為累犯者，仍得依上開程序以裁定更定其刑（
    最高法院92年台非字第149號、96年台非字第74號判決）。
四、本院經查：
(一)檢察官就抗告人上開毒品案件，先後向原審法院聲請更定其
    刑，原審受理在後之99年聲字第3689號案件，於99年09月28
    日裁准更為有期徒刑四月，抗告人抗告後，本院以99年抗字
    第1239號，於99年10月20日裁定「原裁定撤銷，發回臺灣桃
    園地方法院」等節，有上開聲請書二份、裁定二份可稽，嗣
    原審法院於100年01月17日以99年聲更字第9號，認定檢察官
    聲請，顯係就同一案件重複聲請裁定更定其刑，於法未合，
    駁回檢察官之聲請乙節，亦為抗告人所不爭執，此駁回裁定
    ，客觀上對抗告人並非不利，竟猶提起抗告，依首揭說明，
    顯為法所不許。況原審99年簡字第27號案件有否開庭，判決
    有否漏載累犯等，無礙原審更裁「聲請駁回」認定，且上開
    認定結果，與本院99年度抗字第1239號發回意旨，亦無衝突
    ，抗告人以上開(一)(二)理由，提起本件抗告，難謂合法。
(二)原審法院受理在先之99年聲字第3490號案件，於99年10月28
    日裁准更正為有期徒刑五月，抗告人提起抗告，本院以99年
    度抗字第1467號於99年12月22日裁定「抗告駁回」乙節，有
    本院裁定書可稽（原審聲更卷18頁），則原審法院受理本件
    發回案件審理中，發現同一案件已經裁判確定，自具有實質
    確定力，違反一事不再理原則，駁回檢察官聲請，核無不當
    ，亦與本院99年抗字第1239號發回意旨，形式上觀之，並無
    法律見解不同之矛盾情形。況99年度聲字第3490號案件已據
    抗告人抗告後，經確定在案，抗告人法律主張已充分表達，
    此與本案上開聲請，因另案已裁定而須程序上駁回其聲請，
    並無不能併存情形，抗告人以(三)理由，提起抗告，雖非無見
    ，縱認抗告人依法得抗告，依上所述，亦為無理由，綜上，
    本件抗告人抗告，既為不合法，亦為無理由，應予駁回。
據上論斷，應依刑事訴訟法第411條前段、第412條，裁定如主文
。
中    華    民    國   100    年    3     月    8     日
                  刑事第九庭審判長法  官  陳貽男
                                  法  官  許必奇
                                  法  官  蔡聰明
以上正本證明與原本無異。
不得再抗告。
                                  書記官  張郁琳
中    華    民    國   100    年    3     月    8     日